臺灣臺北地方法院小額民事判決
111年度北小字第1765號
原      告  第一商業銀行股份有限公司

法定代理人  邱月琴  
訴訟代理人  陳志明  
訴訟代理人
    兼      
送達代收人  吳金城  
被      告  何政憲  

上列當事人間請求返還借款事件，經本院於中華民國111年6月21
日言詞辯論終結，判決如下：
    主  文
被告應給付原告新臺幣柒萬陸仟柒佰貳拾柒元，及自民國一百一
十年六月九日起至清償日止，按週年利率百分之一點八四五計算
之利息，暨其逾期在六個月以內者，按上開利率百分之十，逾期
超過六個月者，按上開利率百分之二十計算之違約金，每次違約
狀態最高連續收取期數為九期。
訴訟費用新臺幣壹仟元由被告負擔。
本判決得假執行；但被告如以新臺幣柒萬陸仟柒佰貳拾柒元為原
告預供擔保，得免為假執行。
    事實及理由
一、原告第一商業銀行股份有限公司主張：被告何政憲於民國109年5月8日向其借款新臺幣（下同）10萬元，約定借款期間自109年5月8日起至112年5月8日止，並約定前6個月為寬限期，自第7個月起於每月8日按月平均攤還本息，利率自109年5月8日起按中華郵政股份有限公司2年期定期儲金機動利率加碼週年利率1％計算（現為週年利率1.845％），如遲延履行時，除仍按上開週年利率計息外，其逾期6個月以內者，按上開利率10％，逾期6個月以上者，超過6個月部分，按上開利率20％計算之違約金，每次違約狀態最高連續收取期數為9期。詎被告自110年6月9日起即未依約繳款，尚積欠76,727元及利息、違約金未清償，視為全部到期，爰依契約之法律關係，起訴請求，並聲明如主文第1項所示。
二、被告則以：伊確有積欠原告請求款項，希望可與原告協商還
    款等語，資為抗辯。
三、得心證之理由：
　㈠經查，本件原告主張被告向其借款，詎被告未依約清償款項，尚有76,727元之欠款及利息、違約金未清償等事實，業據其提出借據、增補調款約定書、放款客戶授信明細查詢單、貸款逾期未繳通知函等件為證，且為被告所不爭執，堪信原告前揭主張為真實。
　㈡按消費借貸之借用人應於約定期限內，返還與借用物種類品質、數量相同之物；遲延之債務，以支付金錢為標的者，債權人得請求依法定利率計算之遲延利息。但約定利率較高者，仍從其約定利率，民法第478條前段、第233條第1項分別定有明文。本件被告尚積欠原告76,727元及利息、違約金未依約清償等節，已如前述，揆諸上揭規定，被告自應負清償責任。至被告抗辯其希冀與原告協商還款云云，惟被告上開陳述縱令屬實，亦僅係履行及清償能力之問題，並非其得分期或緩期清償之法定原因，不影響其依約應負之清償責任，故被告前揭抗辯，尚無足採。
　㈢從而，原告依消費借貸之法律關係，請求被告給付如主文第1
    項所示，為有理由，應予准許。
四、本件係小額程序所為被告敗訴之判決，依民事訴訟法第436
    條之20規定，應依職權宣告假執行。並依同法第392條第2項
    、第3項規定，依職權宣告被告於執行標的物拍定、變賣前
    預供擔保，得免為假執行。
五、訴訟費用負擔之依據：民事訴訟法第78條。按適用小額訴訟
    程序事件法院為訴訟費用之裁判時，應確定其費用額，民事
    訴訟法第436條之19定有明文，爰依後附計算書確定本件訴
    訟費用額如主文第2項所示。
中　　華　　民　　國　　111 　年　　7 　　月　　 5　　日
                  臺北簡易庭  法  官　陳仁傑
以上正本證明與原本無異。
如不服本判決，須以違背法令為理由，於判決送達後20日內向本
庭（臺北市○○區○○○路0 段000 巷0 號）提出上訴狀。（須
按他造當事人之人數附繕本）。如委任律師提起上訴者，應一併
繳納上訴審裁判費。
中　　華　　民　　國　　111 　年　　7 　　月　　 5　　日
                              書記官　黃進傑
  計　算　書
項　　　　目                金  　額（新臺幣）　　備  註
第一審裁判費　　　           1,000元
合　　　　計　　　           1,000元
附錄：
一、民事訴訟法第436條之24第2項：
    對於小額程序之第一審裁判上訴或抗告，非以其違背法令為
    理由，不得為之。
二、民事訴訟法第436條之25：
    上訴狀內應記載上訴理由，表明下列各款事項：
    ㈠原判決所違背之法令及其具體內容。
    ㈡依訴訟資料可認為原判決有違背法令之具體事實。